臺灣基隆地方法院基隆簡易庭民事判決
110年度基簡字第976號
原      告  智豐股份有限公司

法定代理人  陳佳伃  
被      告  仙宗興業股份有限公司

法定代理人  王俊雄  
上列當事人間請求給付貨款事件，本院於民國111年1月11日言詞
辯論終結，判決如下：
    主  文
被告應給付原告新臺幣(下同)17萬9,800元，及自110年10月16日
起至清償日止，按年息5%計算之利息。
訴訟費用1,880元由被告負擔。
本判決得假執行。但被告如於假執行程序實施前以17萬9,800元
為原告預供擔保，得免為假執行。
    事實及理由
一、本件被告經合法通知，沒有在言詞辯論期日出庭，而他沒有
    民事訴訟法第386條各款規定的情形，所以本院在只有原告
    一方到場辯論之情形下，作成判決。
二、原告起訴主張：
    被告於110年7月12日至同年8月30日止向原告購買超級柴油
    共計7,000公升，合計價金為17萬9,800元，原告業將油品送
    達交付被告受領，並簽發統一發票併同出貨單、收款對帳單
    明細表交付被告收執，惟被告迄今仍未給付上開款項，為此
    ，乃提起本件訴訟，並聲明：如主文第1項之所示。
三、被告經合法通知，沒有在言詞辯論期日到庭，也沒有提出任
    何書面陳述意見。
四、法院的判斷：
　  原告主張之上開事實，業據提出與其主張相符之統一發票、
    出貨單、合約書等件為證；而被告經本院將起訴狀繕本及言
    詞辯論通知書送達被告，有送達證書在卷可查（見本院卷第
    37-39、91頁），被告卻沒有在言詞辯論期日到庭，也沒有
    提出任何書狀表示意見，依民事訴訟法第280條第1項、第3
    項規定，應視同自認原告主張之事實。而自認之效果，就是
    指這些事實主張已成為無證明需要性，換句話說，這些事實
    法院應受拘束，原告無需舉證。因此，可以確認原告主張的
    事實是真的。所以，原告請求被告應給付如主文第1項所示
    之金額及利息，為有理由，應予准許。
五、本件第一審裁判費為1,880元，此外別無其他訴訟費用支出
    ，是本件訴訟費用確定為1,880元，應由敗訴之被告負擔。
六、本件係適用簡易訴訟程序所為被告敗訴之判決，依民事訴訟
    法第389條第1項第3款規定，應依職權宣告假執行，併酌情
    宣告被告預供相當之擔保金額後，得免為假執行。
七、訴訟費用負擔依據：民事訴訟法第78條。
中　　華　　民　　國　　111 　年　　1　　月　　25　　日
                  基隆簡易庭法　官　林淑鳳　　　　　
以上正本係照原本作成。
對於本件判決如有不服，應於收受送達後20日內向本院提出上訴
書狀，上訴於本院合議庭，並按他造當事人之人數附具繕本。如
委任律師提起上訴者，應一併繳納上訴審裁判費。
中　　華　　民　　國　　111 　年　　1　　月　　25 　 日
                            書記官　陳櫻姿